【裁判字號】    99,易,2765
【裁判日期】    991015
【裁判案由】    傷害
【裁判全文】
臺灣臺北地方法院刑事判決              99年度易字第2765號
公  訴  人  臺灣臺北地方法院檢察署檢察官
被      告  乙○○
            丙○○
            甲○○
上列被告因傷害案件，經檢察官聲請逕以簡易判決處行（99年度
偵字第16244號），經本院認不宜逕以簡易判決處行（受理案號
：99年度簡字第3349號），改依通常程序審理，本院判決如下：
    主    文
本件公訴不受理。
    理    由
一、按「告訴乃論之罪，告訴人於第一審辯論終結前，得撤回其
    告訴」、「告訴乃論之罪，其告訴經撤回者，應諭知不受理
    之判決」，刑事訴訟法第238條第1項、第303條第3款分別定
    有明文，且依同法第307條規定，不受理判決得不經言詞辯
    論為之。
二、本件聲請簡易判決處刑意旨略以：乙○○於民國99年5月2日
    凌晨3時30分許，在臺北市大安區○○○路○段22號錢櫃KTV
    前，因丙○○對乙○○友人彭子芸叫囂，乙○○竟基於傷害
    之故意，手持酒瓶毆打丙○○頭部，嗣雙方發生爭執，丙○○及其友人甲○○即與乙○○發生扭打互毆，嗣乙○○另趁
    機以酒瓶毆打甲○○，現場一混亂。丙○○因而受有頭部裂
    傷2.5公分、右手擦傷兩處0.7公分、0.3公分之傷害，甲○○受有顏面撕裂傷3.5公分、挫擦傷並腫脹6X3公分之傷害，
    乙○○則受有左手挫傷、頭部挫傷、頭部挫傷疑似腦震盪及
    4肢多處擦傷瘀傷之傷害。嗣經乙○○、丙○○、甲○○報
    警處理，始悉上情。因認被告涉犯刑法第277條第1項之傷害
    罪嫌。
三、本件被告乙○○、丙○○、甲○○所涉傷害罪嫌，經檢察官
    聲請簡易判決處刑，認均係犯刑法第277條第1項之傷害罪嫌
    ，依同法第287條前段之規定，須告訴乃論。茲被告與告訴
    人於本院調解程序中達成和解（見99年度簡字第3349號卷第
    15頁、第20頁），告訴人並撤回本件傷害之告訴（甲○○撤
    回對乙○○之告訴，乙○○撤回對丙○○、甲○○之告訴，
    丙○○撤回對乙○○之告訴），此有刑事撤回告訴狀3份（
    見99年度簡字第3349號卷第16頁、第23頁、第24頁）附卷可
    稽。依照前開法條之規定，本件不經言詞辯論，逕行諭知不
    受理之判決。
四、據上論斷，應依刑事訴訟法第452條、第284條之1、第303條
    第3款、第307條，判決如主文。
中    華    民    國    99    年    10    月    15    日
                  刑事第十一庭  法  官  顧正德
上正本證明與原本無異。
如不服本判決應於收受送達後10日內向本院提出上訴書狀，並應
敘述具體理由；其未敘述上訴理由者，應於上訴期間屆滿後20日
內向本院補提理由書（均須按他造當事人之人數附繕本）「切勿
逕送上級法院」。告訴人或被害人如對於本判決不服者，應具備
理由請求檢察官上訴，其上訴期間之計算係以檢察官收受判決正
本之日期為準。
                                書記官  郭錦賢
中    華    民    國    99    年    10    月    15    日

司法院資訊處製作；財團法人民間司法改革基金會備份。
